臺灣板橋地方法院刑事判決　　　　　　　96年度易字第3512號
公　訴　人　臺灣板橋地方法院檢察署檢察官
被　　　告　甲○○
　　　　　　　　　 （另案在臺灣臺北看守所附設勒戒處所觀
上列被告因竊盜案件，經檢察官提起公訴（96年度偵字第25870
號），被告於本院審理時就被訴之事實為有罪之陳述，經本院裁
定進行簡式審判程序審理，判決如下：
    主  文
甲○○攜帶兇器竊盜，累犯，處有期徒刑捌月。
扣案老虎鉗壹枝、麻布袋壹只均沒收之。
    事實及理由
壹、程序方面
    刑事訴訟法第二百七十三條之一第一項規定除被告所犯為死
    刑、無期徒刑、最輕本刑為三年以上有期徒刑之罪、或高等
    法院管轄第一審案件者外，於審判期日前之程序進行中，被
    告先就被訴事實為有罪之陳述時，審判長得告知被告簡式審
    判程序之旨，並聽取當事人、代理人、辯護人及輔佐人之意
    見後，裁定進行簡式審判程序。查本案被告甲○○被訴竊盜
    案件，非前開不得進行簡式審判程序之案件，經被告於本院
    審理時就被訴之事實為有罪之陳述，且經本院告知被告簡式
    審判程序之旨，聽取被告及檢察官之意見後，爰依刑事訴訟
    法第二百七十三條之一第一項規定裁定改依簡式審判程序審
    判之，先予敘明。
貳、實體方面
一、本件犯罪事實：
  (一)甲○○前於民國九十三年間因違反洗錢防制法案件，經本院
    以九十三年度簡字第三三一二號判決判處有期徒刑五月，如
    易科罰金，以銀元三百元折算一日確定，於九十五年一月二
    十四日縮刑期滿執行完畢；復因偽造文書案件，經本院以九
    十四年度簡字第五四八四號判決判處有期徒刑四月，如易科
    罰金，以銀元三百元折算一日確定，於九十五年八月七日易
    科罰金執行完畢。
  (二)詎甲○○仍不知悛悔，意圖為自己不法之所有，於九十六年
    十月二十四日下午六時許，攜帶其所有客觀上足對人之生命
    、身體、安全構成威脅，具有危險性，可供兇器使用之老虎
    鉗一枝及麻布袋一個，進入臺北縣三重市○○○路一六五巷
    十一號「西班牙工地」第一棟大樓十一樓Ｂ五室內，以老虎
    鉗剪斷電線之方式，竊取由乙○○管理之配電箱內電線三條
    得手，並將之藏放在其所騎乘之機車置物箱內；其後復再度
    進入前開工地，尚未著手竊盜之際，即在大樓外圍經該工地
    水電工丁俊榮發現報警查獲，並扣得甲○○所有供上開竊盜
    犯罪所使用之老虎鉗一枝及麻布袋一只，並於其車牌號碼Ｆ
    ＹＨ─○九七號機車置物箱內起出其竊得之上開電線三條。
　(三)案經乙○○訴由臺北縣政府警察局三重分局報告臺灣板橋地
  　方法院檢察署檢察官偵查起訴。
二、本件證據：
  (一)被告甲○○於本院審理時之自白。
  (二)證人即被害人乙○○、證人丁俊榮於警詢之證詞。
  (三)贓物認領保管單一紙、現場照片六幀。
  (四)扣案老虎鉗一枝、麻布袋一個。
三、論罪科刑之法律適用：
  (一)按刑法第三百二十一條第一項第三款之攜帶兇器竊盜罪，係
    以行為人攜帶兇器竊盜為其加重條件，此所謂兇器，其種類
    並無限制，凡客觀上足對人之生命、身體、安全構成威脅，
    具有危險性之兇器均屬之，且祇須行竊時攜帶此種具有危險
    性之兇器為已足，並不以攜帶之初有行兇之意圖為必要（最
    高法院七十九年度臺上字第五二五三號判例意旨可資參照）
    。查本案被告甲○○持以竊盜之老虎鉗一枝，係以金屬製成
    ，可供剪斷物品，如用以施暴、脅迫、抵抗，依一般社會觀
    念，已足使人之生命、身體、安全受有危害，自堪認為兇器
    。
  (二)核被告甲○○所為，係犯刑法第三百二十一條第一項第三款
    之攜帶兇器竊盜罪。被告前有如事實欄所述之犯罪科刑及執
    行情形，有臺灣高等法院被告前案紀錄表一份在卷可憑，其
    受有期徒刑之執行完畢後，五年以內故意再犯本案有期徒刑
    以上之罪，為累犯，應依刑法第四十七條第一項規定加重其
    刑。爰審酌被告有如事實欄所示之前科，素行不良，竟不思
    以正當方式賺取財富，為圖一己私利而再犯竊盜罪，惡性非
    輕，暨其犯罪之動機、目的、手段、竊得財物之價值、所為
    危害社會安全秩序，及犯罪後坦承犯行，態度良好等一切情
    狀，量處如主文所示之刑，以資懲儆。末查，扣案老虎鉗一
    枝及麻布袋一只，為被告所有供上開竊盜犯罪所用之物，業
    據被告供明在卷，爰依刑法第三十八條第一項第二款之規定
    均宣告沒收之。
四、應適用之法條：應依刑事訴訟法第二百七十三條之一第一項
    、第二百九十九條第一項前段、第三百十條之二、第四百五
    十四條第二項，刑法第三百二十一條第一項第三款、第四十
    七條第一項、第三十八條第一項第二款，判決如主文。
五、如不服本判決，得自收受送達之日起十日內向本院提出上訴
    狀。
本案經檢察官林珮菁到庭執行職務。
中　　華　　民　　國　　96　　年　　12　　月　　31　　日
　　　　　　　　　　刑事第九庭  法　官  張筱琪
以上正本證明與原本無異
如不服本判決應於送達後10日敘明上訴理由內向本院提出上訴狀
                                書記官　廖舜宜
中　　華　　民　　國　　96　　年　　12　　月　　31　　日
附錄本案論罪科刑法條全文：
中華民國刑法第三百二十一條
犯竊盜罪而有左列情形之一者，處六月以上、五年以下有期徒刑
：
一　於夜間侵入住宅或有人居住之建築物、船艦或隱匿其內而犯
　　 之者。
二　毀越門扇、牆垣或其他安全設備而犯之者。
三　攜帶兇器而犯之者。
四　結夥三人以上而犯之者。
五　乘火災、水災或其他災害之際而犯之者。
六　在車站或埠頭而犯之者。
前項之未遂犯罰之。
